'---
title: "R Notebook"
output: html_notebook
---
Carros, com consumo e outros aspectos
mpg: consumo, hp cavalos, cyl numero de cilindros, disp cilindradas

```{r}
#install.packages("corrgram")
library(corrgram)
mtcars
dim(mtcars)
```
Correlação
```{r}
cor(mtcars[1:11])
corrgram(mtcars[1:11], order=TRUE, lower.panel=panel.shade,
         upper.panel=panel.pie, text.panel=panel.txt,
         main="Carros")
```
Analisamos cilindradas vs consumo
```{r}
plot(mtcars$mpg ~ mtcars$disp, ylab="Consumo", xlab="Cilindradas", main="Carros")
```
Modeelo usando cilindradas para prever consumo
Interceptação e Inclinação
```{r}
modelo = lm(mpg ~ disp, data=mtcars)
modelo
```
Coeficiente de Determinação (71% da variavel dependente é explicada pela variavel explanatória)
R2 ajustado
```{r}
summary(modelo)$r.squared
summary(modelo)$adj.r.squared
```
Grafico com linha do modelo
```{r}
#executar com trl+shift + enter
plot(mpg ~ disp, data=mtcars, ylab = "Consumo", xlab="Cilindradas", main="Carros")
abline(modelo)
```

Prevendo consumo com 200 cilindradas
```{r}
predict(modelo, data.frame(disp = 200))
```
Adicionamos mais duas variável indepedentes, hp e cilindros
```{r}
modelo = lm(mpg ~ disp + hp + cyl, data=mtcars)
modelo
```
Coeficiente de Determinação (71% da variavel dependente é explicada pela variavel explanatória)
R2  ajustado 
```{r}
summary(modelo)$r.squared
summary(modelo)$adj.r.squared
```
Prevendo consumo com 200 cilindradas, 100 hp e 4 cilindros
```{r}
predict(modelo, data.frame(disp = 200, hp=100, cyl=4))
```

