---
title: "R Notebook"
output: html_notebook
---

Cars: mostra a velocidade e distância de parada.
```{r}
#install.packages("corrgram")
library(corrgram)
cars
dim(cars)
```
Correlação entre distancia e velocidade de parada
```{r}
cor(cars)
corrgram(cars, order=TRUE, lower.panel=panel.shade,upper.panel=panel.pie, text.panel=panel.txt,main="Carros")
```
Geramos o modelo usando função lm
queremos prever a  velocidade que o carro estava baseado na distância de parada
Interceptação e Inclinação o quanto a variável depe. aumenta com o aumento da variavel independente
```{r}
modelo = lm(speed ~ dist, data=cars)
modelo
```
Visualização da relação entre variáveis e linha de melhor ajuste
```{r}
#Executar com ctrl+Shift + Enter
plot(speed ~ dist, data = cars, ylab = "Velocidade", xlab=" Distância", main="Carros")
abline(modelo)
```
Podemos fazer uma previsão usando diretamente os coeficientes
Qual a velocidade se levou 22 pra parar?

```{r}
modelo$coefficients
modelo$coefficients[1] + modelo$coefficients[2] * 22
```
Usando Predict
```{r}
predict(modelo,data.frame(dist = 22))
```
Analisando melhor o modelo
```{r}
summary(modelo)
modelo$coefficients
modelo$residuals
hist(modelo$residuals)
modelo$fitted.values
plot(modelo$fitted.values, cars$dist)
```


```{r}
```


